# 非同比例增资，均未实缴

提问人：LINGJIA543 时间：2023-07-07 21:15:20
背景如下：A、B共同出资设立C公司，C公司注册资本 4000 万元，其中A公司认缴51%，B公司认缴49%，截至2023.5.31，A、B公司对C公司的认缴出资均已实缴完毕。 2023 年 6 月，C公司股东会决议增资 2000 万元，其中A工资认缴 1560 万元，B公司认缴 440 万元，增资后，A公司持有C公司60%股权，B公司持有C公司40%股权。截至2023.5.31，C公司净资产 1500 万元； 2023 年6 月，C公司实现净利润 100 万元。
请教陈老师，以下条件中合并财务报表分别如何编制:
一、C公司公司章程约定按照实缴出资比例分配利润：
1 、截至2023.6.30，A、B公司对C公司的增资均未实缴；
2 、截至2023.6.30，A公司对C公司实缴 1000 万元，B公司未实缴；
3 、截至2023.6.30，A公司对C公司未实缴，B公司实缴 50 万元；
二、C公司公司章程约定按照认缴出资比例分配利润：
4 、截至2023.6.30，A、B公司对C公司的增资均未实缴；
5 、截至2023.6.30，A公司对C公司实缴 1000 万元，B公司未实缴；
6 、截至2023.6.30，A公司对C公司未实缴，B公司实缴 50 万元；

回答人：chenyiwei
不论何种模式，关键在于确定A合并报表层面与子公司C相关的少数股东权益、少数股东损益份额。
通常情况下，子公司权益中，由股东出资形成的部分（实收资本、资本公积）是按实缴比例享有，即对应的少数股权份额=子公司的实收资本和资本公积余额*少数股权的实缴出资比例；由经营积累形成的部分（其他综合收益、盈余公积、未分配利润、专项储备等）则根据C的章程约定，根据认缴比例或者实缴比例确定应享有的份额。
留存收益中，按照期末认缴或实缴比例计算的归属少数股东的份额如果不同于此前各年度的少数股东损益累积金额，则差额通过调整资本公积和少数股东权益来平衡。

提问人：wps2023 时间：2023-07-28 10:10:58
如果未来实缴到位，是不是就视为是权益性交易，调整资本公积就行了？
然后前面的期间，要么按实缴比例，要么按认缴比例确认？

回答人：chenyiwei
多数情况下是这样处理，但这类问题中的特殊情况较多，需结合具体案例背景讨论。